# -*- Encoding:UTF-8 -*-
# <vartors template>
# Default template in French for Rmd

#< header
---
title: "Import des données"
author: "Nom de l'auteur"
date: "30 juin 2014"
output:
  html_document:
    number_sections: yes
    toc: yes
  pdf_document:
    toc: yes
---

```{r, echo=FALSE}
# Warning: encoding = UTF-8
```

```{r, echo = FALSE, message = FALSE}
# Load ggplot2 package to plot
library(ggplot2)

# Create a label function to access easly to labels
# without using label function from packages
# like those from Hmisc
label <- function(object) attr(x = object, which = "label")

```

# Import du tableau de données

Tableau de données au format Excel. 

```{r importcsv}
library(openxlsx)
rep_rawdata <- read.xlsx( "rep_path_to_database")
```

Changer les noms de colonnes avec ceux définis dans le cahier de variable

```{r changenoms}
colnames(rep_rawdata) <-  rep_columns_names
```

Créer une copie du tableau de variable pour le nettoyage

```{r copie}
rep_cleandata <- rep_rawdata
```

# Nettoyage variable par variable
#> header

#< numeric 
#< factor
#< ordered
#< integer
#< date
#< not_used
## rep_rname
### Description
- Nom complet : rep_varlabel
- Nom dans R : rep_rname
- Description : rep_description
- Unitée : rep_unit
- Type : rep_type
- Commentaires : rep_comment

### Exploration des données brutes
```{r brute_rep_rname}
head(rep_rawdata$rep_rname, 10)
```

### Transformation
#> not_used
#> numeric 
#> factor
#> integer
#> ordered
#> date

#< not_used
Variable non utilisée dans l'analyse. A supprimer
```{r supprime_rep_rname}
rep_cleandata$rep_rname <- NULL
```
#> not_used

#< numeric
```{r transfo_rep_rname}
rep_cleandata$rep_rname <- as.numeric(rep_rawdata$rep_rname)
```
#> numeric

#< integer
```{r transfo_rep_rname}
rep_cleandata$rep_rname <- as.integer(rep_rawdata$rep_rname)
```
#> integer

#< factor
```{r transfo_rep_rname}
rep_cleandata$rep_rname <- factor(
  x = rep_rawdata$rep_rname,
  levels = rep_levels,
  labels = rep_names
)
```
#> factor
#< ordered
```{r transfo_rep_rname}
rep_cleandata$rep_rname <- factor(
  x = rep_rawdata$rep_rname,
  levels = rep_levels,
  labels = rep_names,
  ordered = TRUE
)
```
#> ordered

#< date
```{r transfo_rep_rname}
rep_cleandata$rep_rname <- as.Date(
  x = rep_rawdata$rep_rname, 
  format = "rep_unit"
)
```
#> date

<--- Check import --->

#< numeric 
#< factor
#< ordered
#< integer
#< date

Ajouter un _label_ (étiquette).
```{r label_rep_rname}
attr(rep_cleandata$rep_rname, "label") <- "rep_varlabel"
```

### Vérifier
```{r check_rep_rname}
# Premières données
head(rep_cleandata$rep_rname, 10)

# Résumé
summary(rep_cleandata$rep_rname)

# Graphique
qplot(rep_cleandata$rep_rname, xlab = label(rep_cleandata$rep_rname))
```

#> numeric 
#> factor
#> integer
#> ordered
#> date

#< footer
# Exploration globale

Recherche de données manquantes graphiquement
```{r }
library(dfexplore)
dfplot(rep_cleandata)
```

# Sauvegarder

```{r}
donnees <- rep_cleandata
save(donnees, file = "donnees.RData")
```
#> footer
